臺灣高雄地方法院刑事判決　　　　　　100年度簡上字第439號
上　訴　人
即　被　告　劉益昌
選任辯護人　林石猛律師
　　　　　　洪濬詠律師
上列被告因毀棄損壞等案件，不服本院中華民國100 年7 月14日
100 年度簡字第2589號第一審簡易判決（起訴案號：100 年度偵
字第8062號），提起上訴，本院管轄之第二審合議庭判決如下：
    主  文
上訴駁回。
劉益昌緩刑貳年。
    事  實
一、劉益昌與黃驛閔係前後鄰居，劉益昌之姊劉小華與黃驛閔係
    隔壁鄰居。緣劉小華與黃驛閔兩家人常因生活細故相處不睦
    ，於民國99年12月22日晚間，劉小華與黃驛閔之妻復因細故
    大聲爭吵，劉益昌因其子被吵醒，竟基於恐嚇危害安全之犯
    意，於同日23時30分許，在黃驛閔位於高雄市○○區○○街
    32巷50號住處後方防火巷內，以閩南語對黃驛閔恫稱：「放
    火把你們燒掉，幹你娘」、「你爸如果沒有放火，放火把你
    們燒掉，你給我試試看」（臺語）等語，以此加害黃驛閔生
    命、身體、財產之事恐嚇黃驛閔，使黃驛閔心生畏懼，致生
    危害於安全。另基於毀損之犯意，持空心磚（未扣案，起訴
    書誤載為磚頭）投擲黃驛閔住處後門及放置瓦斯桶之鐵箱，
    致該後門門板凹陷、門鈕焊接點裂開、翻起致無法正常開闔
    ，而喪失部分效用；鐵箱門板掉落、外殼扭曲變形，而喪失
    全部效用而不堪使用。
二、案經黃驛閔訴由臺灣高雄地方法院檢察署檢察官偵查起訴，
    經原審改依簡易判決處刑。
    理  由
壹、程序方面（證據能力之判斷）：
    按被告以外之人（包括證人、鑑定人、告訴人、被害人及共
    同被告等）於審判外之陳述，雖不符刑事訴訟法第159 條之
    1 至之4 等4 條之規定，而經當事人於審判程序同意作為證
    據，法院審酌該言詞陳述或書面陳述作成時之情況，認為適
    當者，亦得為證據；當事人、代理人或辯護人於法院調查證
    據時，知有刑事訴訟法第159 條第1 項不得為證據之情形，
    而未於言詞辯論終結前聲明異議者，視為有前項之同意，同
    法第159 條之5 定有明文。查本判決所引用之證據資料屬於
    被告以外之人於審判外之言詞、書面陳述者，查無符合刑事
    訴訟法第159 條之1 至之4 之情形，且均經本院於調查證據
    程序逐一提示並告以要旨，檢察官、被告及辯護人均未於言
    詞辯論終結前聲明異議，本院審酌上開證據作成時之情況，
    無不當取供或違反自由意志而陳述等情形，且均與本案待證
    事實具有關聯性，認為以之作為本案之證據亦屬適當，自均
    具有證據能力，而得採為認定事實之證據。
貳、實體方面：
一、上開犯罪事實，業據上訴人即被告劉益昌於原審及本院審理
    時坦承不諱（見本院100 年度審易字卷第1009號卷第13頁、
    本院100 年度簡上字第439 號卷第87至89、90頁背面），核
    與證人即告訴人黃驛閔於本院審理時證述：伊與被告之姊劉
    小華是併排隔壁鄰居、被告住處在伊等2 戶之正後方，隔約
    5 公尺之防火巷，99年12月22日晚間伊妻與姊劉小華爭吵後
    ，被告於同日23時30分許，在伊位於高雄市○○區○○街32
    巷50號住處後面防火巷內，對伊家罵三字經，恐嚇說「放火
    把你們燒掉，幹你娘」、「你爸如果沒有放火，放火把你們
    燒掉，你給我試試看」，被告音量很大，當時伊在伊家2 樓
    房間，伊有用手機錄下來，伊聽了非常害怕，不敢跟他回應
    ；被告還拿伊放置在伊家後門的空心磚，砸伊家後門及後面
    瓦斯爐的鐵箱，鐵箱的門被砸毀掉下來，鐵箱已經變形不堪
    使用，伊家後門被砸到最上面的後鈕斷裂、焊接點脫落，中
    間後鈕翻起來，不能夠正常開關，要雙手扶著把它端出去等
    語（見本院簡上字卷第64至77頁、第84頁背面至85頁），及
    證人即被告之姊劉小華於本院證稱：99年12月22日23時30分
    許，黃驛閔之妻與伊在2 樓窗戶吵架，很大聲，被告就從他
    家跑出來先罵說「一天到晚在那邊吵、吵、吵，吵死人了，
    可不可以安靜一點啊」，伊就趕快跑下樓去制止被告等語（
    見本院簡上字卷第78至84頁）大致相符，並有告訴人提出之
    現場照片5 張及錄音光碟1 片（見臺灣高雄地方法院檢察署
    100 年度他字第1143號偵查卷第7 至8 頁、證物袋）在卷可
    稽，足證被告之自白與事實相符。本件事證明確，被告犯行
    洵堪認定。
二、按刑法第354 條之毀損罪，以使所毀損之物，失其全部或一
    部之效用為構成要件，查告訴人上址住處之後門及放置瓦斯
    桶之鐵箱，已因被告丟擲空心磚行為，致該後門門板凹陷、
    門鈕焊接點裂開、翻起致無法正常開闔，鐵箱則門板掉落、
    外殼扭曲變形，應認該後門之效用已部分喪失，該放置瓦斯
    桶之鐵箱已喪失全部效用而不堪使用，被告此部分行為自應
    成立毀損罪。核被告所為，係犯刑法第305 條恐嚇危害安全
    罪、第354 條毀損他人物品罪。被告所犯上開2 罪，犯意各
    別，行為互殊，應予分論併罰。
三、原審以被告罪證明確，適用刑法第305 條、第354 條、第41
    條第1 項前段、第51條第6 款，刑法施行法第1 條之1 等規
    定，論以被告恐嚇危害安全罪及毀損他人物品罪，並審酌被
    告不思以理性方式解決糾紛，竟以恐嚇、毀損等不法方式宣
    洩個人不滿情緒，不僅無視法紀，亦造成告訴人受有財產上
    損害及心理上恐懼，所為實屬可議，惟念其犯後坦承犯行，
    兼衡其犯罪動機、手段、素行等一切情狀，分別就恐嚇危害
    安全罪量處拘役45日、毀損他人物品罪量處拘役40日，及均
    諭知易科罰金折算標準，並定應執行拘役70日與易科罰金之
    折算標準；復說明被告持以砸毀被害人物品之磚頭（按應係
    空心磚之誤載），雖係被告用以為本件犯行之物，然依卷內
    證據無法證明該磚頭係屬被告所有，亦未扣案，又非屬違禁
    物，而不予宣告沒收。已詳加審認被告本件犯罪情狀而於法
    定刑度範圍內量刑，本院認其認事用法均無違誤，量刑亦屬
    適當，應予維持。被告上訴意旨以其當時係因幼子被爭吵聲
    驚醒，基於保護家人心切，故出門阻止告訴人繼續製造噪音
    ，實無恐嚇告訴人之犯意，及告訴人之後門及鐵桶凹陷情形
    ，難謂效用有所喪失，不構成刑法第354 條毀損罪、第355
    條恐嚇危害安全罪之構成要件云云，指摘原審判決不當，請
    求撤銷改判，為無理由，應予駁回。
四、另查，被告前未曾受有期徒刑以上刑之宣告，有臺灣高等法
    院被告前案紀錄表1 份在卷為憑。被告於原審判決後，已於
    100 年10月14日與告訴人達成和解，並賠償告訴人新臺幣8
    萬元，有和解書1 份、上海商業儲蓄銀行自動櫃員機交易明
    細表影本3 份及本院100 年10月19日辦理刑事案件電話紀錄
    查詢表1 紙在卷可稽。茲念被告僅因一時失慮，致罹刑典，
    其經此偵審程序及罪刑之宣告，當已知所警惕，信無再犯之
    虞，本院認所宣告之刑以暫不執行為適當，併予緩刑2 年之
    宣告，以啟自新。
據上論斷，應依刑事訴訟法第455 條之1 第1 項、第3 項、第36
8 條，刑法第74條第1 項第1 款，判決如主文。
本案經檢察官林英奇到庭執行職務。
中    華    民    國   100    年    10    月    28    日
                  刑事第六庭  審判長法  官  李璧君
                                    法  官  王惠芬
                                    法  官  曾鈴
以上正本證明與原本無異。
不得上訴。
中    華    民    國   100    年    10    月    31    日
                                    書記官  李月君
附錄本判決論罪科刑法條：
中華民國刑法第305條
以加害生命、身體、自由、名譽、財產之事，恐嚇他人致生危害
於安全者，處2 年以下有期徒刑、拘役或3 百元以下罰金。
中華民國刑法第354條
毀棄、損壞前二條以外之他人之物或致令不堪用，足以生損害於
公眾或他人者，處2 年以下有期徒刑、拘役或5 百元以下罰金。